# 合并报表确认递延所得税问题

提问人：zqzdm 时间：2019-03-06 22:27:28
请问非同一控制调为公允口径，为什么需要确认递延所得税？
我的理解是：虽然调成公允会导致账面大于计税，但是我觉得这个差异是永久性差异啊，后期并不会转回，会计上总的可以作为费用列支的金额就是要比税法上认定的多一个增值部分。

回答人：chenyiwei
请参考：《瑞华研究 2010 ～ 2016 汇编》之 “问题 2-3-25（非同一控制下企业合并中递延所得税的确认问题）”。

提问人：zqzdm 时间：2019-03-07 22:15:38
陈版你好，我看了一下，主要是谈到计税基础和账面价值存在差异，这个没有疑问，只是我一直在纠结为什么是暂时性差异。。想了很久都想不通，难道要当规定背下来吗。

回答人：chenyiwei
这是资产的账面价值和计税基础之间的差异。暂时性差异不同于原先的时间性差异，不仅仅是收入、费用项目在会计和税务上确认期间不同导致的。